【裁判字號】    95,易,2258
【裁判日期】    951027
【裁判案由】    贓物
【裁判全文】
臺灣臺中地方法院刑事判決              95年度易字第2258號
公  訴  人  台灣台中地方法院檢察署檢察官
被      告  甲○○
上列被告因贓物案件，經檢察官提起公訴（九十五年度偵字第一
一一八０號），本院合議庭裁定由受命法官獨任進行簡式審判程
序，判決如下：
    主    文
甲○○牙保贓物，累犯，處拘役肆拾日，如易科罰金，以銀元參
佰元即新台幣玖佰元折算壹日。
    犯罪事實
一、甲○○曾因洗錢防制法案件，經台灣桃園地方法院判處有期
    徒刑五月，於民國九十四年三月十一日執行完畢。仍不知悔
    改，明知綽號「阿明」之不詳姓名成年男子持有之TRAMPIO
    牌、215／45ZR17規格之汽車輪胎四個及印有紅字RS及灰色
    GT字樣之汽車輪框四個，係來路不明之贓物（該四個輪胎及
    四個輪框係乙○○前以每個輪胎新台幣五千二百元，每個輪
    框新台幣三千三百元購進，裝置在其所有9U-0911號自小客
    車上，於九十四年十一月二十三日九時許，在台中縣沙鹿鎮
    ○○路六五號前發現失竊），竟基於牙保贓物之犯意，介紹
    知情之王永達（另由檢察官聲請本院以簡易判決處刑），於
    乙○○失竊後之九十四年十一月間某日，共同前往彰化縣鹿
    港鎮○○路旁，由王永達以新台幣一萬五千元之價格向「阿
    明」購得該四個輪胎及四個輪框，並由甲○○負責將該四個
    輪胎及四個輪框裝置在王永達所有2780-HY號自小客車上使
    用。嗣因乙○○於九十四年十二月七日十六時八分許，在台
    中縣龍井鄉○○○路一一０號水世界洗車場洗車時，發現隔
    壁捷崴修配廠停放之9U-0911號自小客車所裝置之輪胎及輪
    框，係其失竊之贓物，而報警循線查獲上情。
二、案經台中縣警察局烏日分局報請台灣台中地方法院檢察署檢
    察官自動檢舉偵查起訴。
    理    由
一、本件被告甲○○所犯係死刑、無期徒刑、最輕本刑為三年以
    上有期徒刑以外之罪，其於準備程序中就被訴事實為有罪之
    陳述，經告知簡式審判程序之旨，並聽取公訴人及被告之意
    見後，本院合議庭認為適宜而裁定由受命法官獨任進行簡式
    審判程序，先予敘明。
二、上揭犯罪事實，業據被告甲○○坦承不諱，並經證人王永達
    、被害人乙○○於警訊、偵查中供述無訛，復有贓物認領保
    管單及前開輪胎、輪框照片附卷可稽，事證明確，被告犯行
    已堪認定。
三、核被告所為，係犯刑法第三百四十九條第二項之牙保贓物罪
    。被告曾因洗錢防制法案件，經台灣桃園地方法院判處有期
    徒刑五月，於九十四年三月十一日執行完畢，有刑案資料查
    註紀錄表在卷足憑，五年以內再犯有期徒刑以上之本罪，為
    累犯，應依法加重其刑。爰審酌被告已有洗錢防制法前科，
    仍不知悔改，事後坦承上情，態度尚佳，及其犯罪動機、目
    的、手段、所生危害等一切情狀，處以如主文所示之刑，並
    諭知易科罰金之折算標準。被告行為後，刑法第四十一條第
    一項前段「犯最重本刑為五年以下有期徒刑以下之刑之罪，
    而受六個月以下有期徒刑或拘役之宣告者，因身體、教育、
    職業、家庭之關係或其他正當事由，執行顯有困難者，得以
    一元以上三元以下折算一日，易科罰金」，並適用修正前罰
    金罰鍰提高標準條例第二條（現已刪除）之規定，業經公布
    修正為「犯最重本刑為五年以下有期徒刑以下之刑之罪，而
    受六個月以下有期徒刑或拘役之宣告者，得以新台幣一千元
    、二千元或三千元折算一日，易科罰金」；另刑法第四十七
    條「受有期徒刑之執行完畢，或無期徒刑或有期徒刑一部之
    執行而赦免後，五年以內再犯有期徒刑以上之罪者，為累犯
    ，加重本刑至二分之一」之規定，亦修正為「受徒刑之執行
    完畢，或一部之執行而赦免後，五年以內故意再犯有期徒刑
    以上之罪者，為累犯，加重本刑至二分之一」，並增訂第二
    項「第九十八條第二項關於因強制工作而免其刑之執行者，
    於受強制工作處分之執行完畢或一部之執行而免除後，五年
    以內故意再犯有期徒刑以上之罪者，以累犯論」，自九十五
    年七月一日施行。依修正施行後刑法第二條第一項「行為後
    法律有變更者，適用行為時之法律。但行為後之法律有利於
    行為人者，適用最有利於行為人之法律」之規定，比較修正
    前後刑法第四十一條第一項前段之規定，修正後之規定，並
    未較有利於被告，故本件應適用被告行為時即修正前刑法第
    四十一條第一項前段之規定，諭知其易科罰金之折算標準，
    即應以銀元三百元折算一日，經折算為新台幣後，應以新台
    幣九百元折算一日；而不論依修正前刑法第四十七條，或修
    正後刑法第四十七條第一項之規定，本件被告均構成累犯，
    對其而言，並無有利或不利之情形，依修正施行後刑法第二
    條第一項之規定，應逕依修正前刑法第四十七條規定論以累
    犯，併予敘明。
據上論斷，應依刑事訴訟法第二百七十三條之一第一項、第二百
九十九條第一項前段，刑法第二條第一項前段、第三百四十九條
第二項，修正前刑法第四十七條、第四十一條第一項前段，罰金
罰鍰提高標準條例第一條前段、修正前罰金罰鍰提高標準條例第
二條，現行法規所定貨幣單位折算新台幣條例第二條，判決如主
文。
本案經檢察官丙○○到庭執行職務。
中    華    民    國    95    年    10    月    27    日
                  刑事第八庭    法  官  鍾堯航
上正本證明與原本無異。
如不服本判決，應於送達後十日內向本院提出上訴狀（須附繕本
），上訴於台灣高等法院台中分院。
                                書記官  吳淑願
中    華    民    國    95    年    10    月    27    日
附錄本案論罪科刑法條全文
刑法第三百四十九條第二項：
搬運、寄藏、故買贓物或為牙保者，處五年以下有期徒刑、拘役
或科或併科一千元以下罰金。


司法院資訊處製作；財團法人民間司法改革基金會備份。
